# 请教陈老师，关于企业改制

提问人：wangxu811024 时间：2011-07-25 11:07:51
(1)国有企业改制上市，大小改制可以一个基准日吗？为什么现在的央企业改制大小改制的基准日通常都分开? (2)若大小改制不是一个基准日，那么在大改制的基准日，是否小改制企业需要工商登记完毕？还是所有数据都出来就可以了？ 请陈老师把相关制度一并告诉我，让我学习一下。 (3)若大小改制不是一个基准日，那么在小改制时，三类人员费用是否需要确认，如不确认，等到大改制时一同确认，是否存在小改制企业出资不实情况？

回答人：chenyiwei
1 、可以是一个基准日，也可以小改制基准日早于大改制基准日。但小改制的完成必须早于大改制的完成日，即小改制企业被注入大改制后设立的股份公司时，必须已经是一个有限责任公司（小改制企业工商登记完毕）。但这应当只是在实务中的惯例做法，并无明文规定。 2 、小改制企业应当单独确认其自己的三类人员费用，总之将其作为一个独立的改制业务进行处理。

回答人：chenyiwei
回复 Alisa_wang 的帖子
1 、关于管理权限问题，建议先咨询集团，如果集团确认其有批准权限的，则小改制的相关三类人员费用可以由集团批复。
2 、在小改制企业设立时，如果没有免税批文的，应当将相关的递延所得税负债计提出来，并冲减净资产。以后如果取得免税批文，则待取得后再做调整。 3 、一般情况下，如果原企业整体改建为公司（原企业直接办理变更登记），我理解无需 30 ％货币资金的要求。但是，你所说的“大改制”一般都是采用新设股份公司，再把经营性资产或者股权投入的方式，从法律形式上看新设的股份公司和原企业没有联系，因此不适用整体变更中以净资产折合股份的处理方式，就需要先以货币出资将股份公司设立起来，然后再以股权或者经营性资产对其增资，这时就有 30 ％货币出资的要求了。

提问人：wangxu811024 时间：2011-07-26 09:28:09
回复 chenyiwei 的帖子
1 、您的意思是，只要小改制工商登记早于大改制的工商登记就可以了？不是必须小改制的工商登记早于大改制的基准日吧？
2 、在实务中好像也有一些小改制企业不确认三类人员费用，到大改制时一并确认的情况，是两种情况都可以吗？

回答人：chenyiwei
1 、是。不要求小改制的工商登记日早于大改制的基准日。 2 、我理解不恰当，除非小改制企业的改制方案中明确其三类人员费用统一由母公司承担。但即使这样，在会计上还是要分别确认费用和资本公积的。

提问人：andry-c 时间：2012-08-06 10:59:01
回复 Alisa_wang 的帖子
个人感觉这个要作为前期差错了，采用前期差错更正的处理方法进行处理。

回答人：chenyiwei
比较赞同此观点。